# 大额咨询费用可有希望进入无形资产？

提问人：truelxb 时间：2012-02-09 11:05:22
公司找咨询公司对内控进行咨询服务，费用 500 万左右，可否有列入无形资产的可能性？

回答人：chenyiwei
赞同费用化处理，不形成资产。主要是未来经济利益的流入有很大不确定性且难以使用货币计量。尽管通过咨询完善内控，改善内部管理，可以提高营运效率，有助于未来盈利能力的提升，但这种效益都是非常间接的，难以明确归属，难以用货币计量，因此不属于会计上确认资产时可以认可的“未来经济利益流入”。